臺灣嘉義地方法院刑事判決
111年度訴字第185號
公  訴  人  臺灣嘉義地方檢察署檢察官
被      告  翁志驊


選任辯護人  陳國瑞律師
上列被告因家庭暴力之傷害等案件，經檢察官提起公訴(111年度
偵字第982號)，本院判決如下：
    主  文
丙○○犯傷害罪，處有期徒刑肆月，如易科罰金，以新臺幣壹仟元
折算壹日，扣案之木製球棒壹支沒收；又犯違反保護令罪，處有
期徒刑陸月，如易科罰金，以新臺幣壹仟元折算壹日，未扣案之
行動電話壹支(廠牌型號：IPHONE 7 PLUS，含門號○○○○○○○○○○號
SIM卡壹枚)沒收，如全部或一部不能沒收或不宜執行沒收時，追
徵其價額。應執行有期徒刑捌月，如易科罰金，以新臺幣壹仟元
折算壹日，沒收部分併執行之。
丙○○其餘被訴(竊盜)部分無罪。
    犯 罪 事 實
一、丙○○與乙○○前為男女朋友，曾具有定期同居之關係，屬於家
    庭暴力防治法第3條第2款所定之家庭成員，2人嗣因感情不
    睦故而分手，丙○○即因此心懷不甘，分別涉有以下犯行：
(一)於民國110年11月26日上午10時30分許，丙○○明知乙○○依法
    有自由進出其使用車輛之權利，竟同時基於強制、傷害之犯
    意，尾隨乙○○至嘉義縣水上鄉水上村進學街與進學街19巷路
    口前，乘乙○○進入其所有之車牌號碼000-0000號自小客車(
    下稱系爭車輛)駕駛座時，自系爭車輛副駕駛座車門進入同
    一空間，持木製球棒勒住乙○○頸部，復於乙○○掙扎反抗過程
    中，持辣椒水噴灑乙○○臉部，致乙○○受有面部皮膚紅腫、頸
    部疼痛、眼睛發紅等傷害，丙○○並以此等強暴方式，強迫乙○○滯留於車內5分鐘左右，妨害乙○○自由離去之權利。後因
    乙○○伺機持辣椒水噴灑反擊後，掙脫下車並大聲呼救，在場
    目擊民眾協助報警處理，警方對丙○○扣得木製球棒1支，始
    知前情。
(二)緣丙○○涉嫌上開家庭暴力行為後，經本院於110年11月26日
    核發110年度司緊家護字第1號民事緊急保護令，裁定丙○○不
    得對乙○○實施身體或精神上之不法侵害行為；不得為騷擾、
    接觸之聯絡行為。本院復於110年12月7日接續核發110年度
    家護字第686號民事通常保護令，命丙○○不得對乙○○及其所
    生未成年長女實施家庭暴力；不得為騷擾、接觸、跟蹤、通
    信、通話之聯絡行為；應最少遠離乙○○住居所100公尺；有
    效期限為1年(上開緊急、通常保護令統稱為系爭保護令)。
    詎丙○○明知系爭保護令之存在，仍同時基於違反保護令、恐
    嚇危害安全之犯意，於110年11月27日某時許，以行動電話
    連結網際網路後登入社群軟體臉書(下稱臉書)之方式，先以
    暱稱「武大郎」之帳號傳送「我其實還是很愛妳，但是妳連
    甩我都不甩，我就不爽，說個話都不行嗎？」、「回高雄等
    男人下去找妳啊，哈哈」、「告那麼多，哈哈」、「嚴重了
    ，關到長蝨母了」、「等老公下班唷，讚唷」、「還要問噢
    ，哈哈」、「我剛好在派出所」等臉書私人訊息予乙○○，復
    接續於附表所示期間，以臉書暱稱「武大郎」、「甲○○」帳
    號，以公開模式(不限於好友始可閱覽)張貼如附表所示之新
    聞及附註發文內容，另同時基於加重誹謗之犯意，於附表編
    號12至13、15至16之時間，以相同方式公開張貼如附表編號
    12至13、15至16之發文內容(附件含乙○○友人甲○○及其父母
    姓名、乙○○臉書帳號暱稱、乙○○臉部馬賽克照片、乙○○好友
    清單、乙○○胞妹臉部馬賽克照片)，以此散布文字、照片之
    方式指摘乙○○曾從事陪酒工作、接受他人包養，使不特定多
    數人登入系爭社群網站後，進入臉書暱稱「甲○○」帳號之貼
    文頁面，均可共見共聞上開內容，足以毀損乙○○之名譽。此
    外，丙○○另接續於附表所示發文期間，以上開帳號傳送關於
    附表編號12至13、15至16發文內容之相關臉書私人訊息予甲○○母親，使其因此轉知乙○○及其親友，乙○○即得悉附表所示
    全部貼文之內容，以此迂迴影射之方式恫嚇乙○○，致乙○○心
    生畏懼，致生危害於生命、身體之安全，並以此方式對乙○○
    實施精神上之不法侵害，而違反系爭保護令之內容。
二、案經乙○○訴由嘉義縣警察局水上分局報告、乙○○告訴臺灣嘉
    義地方檢察署檢察官偵查起訴。
    理  由
甲、有罪部分
壹、證據能力
一、本判決認定事實所引用之被告以外之人於審判外之言詞或書
    面陳述等供述證據，因當事人均對證據能力方面表示同意作
    為證據，而本院審酌各該證據作成時之情況，核無違法不當
    或證明力明顯過低之瑕疵，亦認以之作為證據應屬適當，是
    依刑事訴訟法第159條之5第1項之規定，認均有證據能力。
二、至其餘資以認定被告犯罪事實之非供述證據(詳後述)，亦查
    無違反法定程序取得之情形，依刑事訴訟法第158條之4反面
    規定，亦具證據能力，合先敘明。
貳、認定犯罪事實之證據及理由
一、被告所涉犯罪事實一、(一)強制、傷害部分、犯罪事實一、
    (二)違反保護令、恐嚇危害安全部分：
(一)上揭犯罪事實，業據被告丙○○於本院審理中坦承不諱(見本
    院卷二第8頁、第19頁)，並經告訴人乙○○於警詢、偵查中及
    本院審理時指訴綦詳(見警卷第5至7頁；偵卷第133至136頁
    、第303至307頁、本院卷二第13至16頁)，核與證人即告訴
    人友人甲○○於偵查中證述之情節大致相符(見偵卷第303至30
    7頁)，復有戴德森醫療財團法人嘉義基督教醫院受理家庭暴
    力事件驗傷診斷書1、扣押筆錄、扣押物品目錄表、收據、
    家庭暴力通報表、本院110年度司緊家護字第1號民事緊急保
    護令、110年度家護字第686號民事通常保護令各1份、丙○○
    所有暱稱「武大郎」、「甲○○」之Facebook帳號頁面、貼文
    及傳送訊息截圖69張、監視器錄影光碟1片、監視器錄影翻
    拍照片2張、追蹤器照片1張、乙○○之手機LINE畫面截圖1張
    、嘉義縣警察局水上分局保護令執行紀錄表3份、扣押物品
    清單2份暨扣案物照片1張、中華電信資料查詢（門號000000
    0000號）、通聯紀錄查詢資料（門號00-0000000號）各1份
    、嘉義縣警察局水上分局111年3月13日嘉水警偵字第111000
    5988號函暨職務報告1份、乙○○之手機轉錄對話紀錄影片光
    碟1片附卷可稽(見警卷第8至8頁反面、第11至14頁；偵卷第
    9至11頁、第29至31頁、第65至123頁、第143頁、第181頁、
    第279至283頁、第313至319頁、第333至335頁；本院卷一第
    55至57頁、第109至146頁、第153至156頁、第181至295頁；
    本院卷二證件存置袋)，足證被告此部分任意性自白與事實
    相符，得採為認定事實之證據。
(二)綜上所述，此部分事證明確，被告前揭犯行均堪認定，應依
    法論科。
二、被告所涉犯罪事實一、(二)加重誹謗部分：
(一)訊據被告固坦承其於附表編號12至13、15至16所示時間，以
    社群軟體臉書暱稱「甲○○」之帳號，設定公開模式張貼附表
    編號12至13、15至16所示貼文，因當時不滿分手，繼續對告
    訴人糾纏，想抒發情緒，故內容在影射「告訴人是做雞的」
    、「給人包養」等語，供不特定人閱覽該帳號頁面時均得見
    聞前揭發文內容乙情，惟否認有何加重誹謗之犯行，辯稱：
    我覺得我發文的內容沒有指明乙○○，應該不構成犯罪等語。
    辯護人則為被告辯護稱：被告就客觀事實均承認有做這些事
    情，但是發文內容沒有指名道姓是在講告訴人，第三人不會
    識別出被告本案貼文所述是在詆毀告訴人等語。經查：
  1.被告曾於上述時間，接續以臉書暱稱「甲○○」之帳號張貼附
    表編號12至13、15至16所示貼文，貼文內容含有文字及圖片
    、暗示告訴人從事性工作、由他人包養，因上開帳號設定之
    模式為公開，故不特定人閱覽該帳號頁面時均可見聞附表編
    號12至13、15至16所示發文內容等節，為被告所是認(見本
    院卷二第8頁、第19頁、第30頁)，並經證人即告訴人、證人
    甲○○分別於偵查及本院審理中證述明確(見偵卷第133至136
    頁、第303至307頁；本院卷二第13至16頁)，復有暱稱「甲○○」臉書帳號及貼文截圖1份可資佐憑(見偵卷第105至111頁
    、第121至123、第313至319頁)。此部分之事實，首堪認定
    。　　
　2.被告及辯護人雖以前詞置辯，惟綜合觀察附表編號12至13、
    15至16之發文內容，曾提及證人甲○○之父母名字、家族事業
    類型，並稱「你們兒子喜歡這一味的」、「你們未來媳婦是
    做雞的」等語，其中附表編號15、16部分，甚至張貼告訴人
    臉書帳號「Min Yi Shen」(告訴人日常使用、以中文名直譯
    英文所設置之帳號)及該帳號之好友清單、告訴人臉部馬賽
    克照片，並附註「董事長、董事長夫人：這張照片的女人就
    是你們兒子最近新交往的，這個女生本來是在水上三線路上
    班的，11月開始給你們兒子包養，你們哲良原本是她的客人
    ....」等語，有前開「甲○○」臉書帳號及貼文截圖存卷可證
    。佐以證人乙○○於本院審理中結證稱：我當初知道丙○○在使
    用「武大郎」、「甲○○」這2個帳號暱稱，是因為他用這2個
    帳號私訊了我2、3個親友，私訊內容都跟這些貼文有關，其
    中包括我朋友甲○○的母親，就是我親家母，她後來跟我妹妹
    說，我妹妹翻拍之後用LINE傳給我，我才知道等語(見本院
    卷二第13至16頁)，並提出通訊軟體LINE對話紀錄檔案供本
    院勘驗後製成光碟附卷存參(見本院卷二證件存置袋)。堪認
    被告所公開發布附表編號12至13、15至16所示之貼文，雖未
    具體指名道姓，實足透過搜尋告訴人及證人甲○○臉書帳號等
    方式推定其指稱之具體對象，且被告曾刻意以暱稱「甲○○」
    私訊告訴人親友，益徵其有意使告訴人親友關注暱稱「甲○○
    」之帳號發文內容，該帳號復顯示為公開瀏覽狀態，前已述
    及，則告訴人之親友見聞附表編號12至13、15至16所示之貼
    文後，自可輕易由上開資訊，連結被告所指稱、誹謗之人為
    告訴人，進而產生連結具體對象後傳述之可能性。被告及辯
    護人之辯解，難以憑採。
(二)綜上所述，被告及辯護人上開所辯，核屬卸責之詞，不足為
    據，此部分事證明確，被告犯行堪以認定，應依法論科。　
參、論罪科刑
一、論罪：
(一)按家庭暴力者，謂家庭成員間實施身體或精神上不法侵害之
    行為；又按家庭暴力罪者，謂家庭成員間故意實施家庭暴力
    行為而成立其他法律所規定之犯罪，家庭暴力防治法第2條
    第1項、第2項分別定有明文。查告訴人與被告間曾有同居關
    係，此為被告所不爭之事實，並據證人乙○○於本院審理中供
    陳在案(見本院卷二第10頁)，彼等間應具家庭暴力防治法第
    3條第2款之家庭成員關係。是核被告所為犯罪事實一、(一)
    部分，係犯刑法第304條第1項之強制罪、同法第277條第1項
    之傷害罪，犯罪事實一、(二)部分，係犯刑法第310條第2項
    之加重誹謗罪，均屬家庭暴力防治法第2條第2款之家庭暴力
    罪，因家庭暴力防治法之上開條文並無罰則規定，是以此部
    分犯行應分別依刑法強制罪、傷害罪之規定予以論罪科刑。
(二)按家庭暴力防治法所謂精神上不法侵害，包括以謾罵、吼叫
    、侮辱、諷刺、恫嚇、威脅之言詞語調脅迫、恐嚇被害人之
    言語虐待；竊聽、跟蹤、監視、冷漠、鄙視或其他足以引起
    人精神痛苦之精神虐待及性虐待等行為，詳言之，若某行為
    已足以引發行為對象心理痛苦畏懼之情緒，應即該當精神上
    不法侵害之行為。至家庭暴力防治法第2 條第4 款規定之騷
    擾，係指任何打擾、警告、嘲弄或辱罵他人之言語、動作或
    製造使人生畏怖情境之行為，使他人因而產生不快不安之感
    受，與前述精神上不法侵害行為肇致相對人心理恐懼痛苦，
    在程度上有所區分。家庭暴力防治法第61條第1 款、第2 款
    係依被告之行為對被害人造成影響之輕重而為不同規範，若
    被告所為已使被害人生理或心理上感到痛苦畏懼，即可謂係
    對被害人實施身體或精神上不法侵害之家庭暴力行為，反之
    若尚未達此程度，僅使被害人產生生理、心理上之不快不安
    ，則僅為騷擾定義之規範範疇。是故若被告所為，顯已超出
    使被害人生理、心理感到不安不快之程度，而造成被害人生
    理、心理上的痛苦，係違反家庭暴力防治法第61條第1 款規
    定，自無庸再論以同條第2 款規定(最高法院110年度台上字
    第4963號判決要旨參照)。查被告於系爭保護令有效期間，
    接續以附表所示公開貼文影射欲對告訴人生命、身體不利之
    意圖，並私訊聯繫告訴人及其親近親友，使渠等知悉被告所
    使用之臉書帳號暱稱，進而轉知告訴人被告有張貼附表所示
    貼文之舉措，使告訴人心理上感到痛苦、畏懼，其所為已屬
    對告訴人實施精神上不法侵害之家庭暴力行為。是核被告所
    為，係犯家庭暴力防治法第61條第1款之違反保護令罪、刑
    法第305條之恐嚇危害安全罪、同法第310條第2項之加重誹
    謗罪；公訴意旨另論被告涉有家庭暴力防治法第61條第2款
    之罪，容有誤解，應予更正刪除。
(三)犯罪事實一、(二)部分，被告接續貼文恫嚇告訴人、實施精
    神上侵害及誹謗告訴人名譽等行為，分別係基於單一犯罪決
    意，在密接時空實施，持續侵害相同法益，各次行為之獨立
    性甚薄弱，應分別包括於一行為予以評價，均為接續犯，各
    僅論以1個違反保護令罪、恐嚇危害安全罪及加重誹謗罪。
    又被告分別以一行為觸犯上開2 罪名(犯罪事實一、(一)部
    分)、3罪名(犯罪事實一、(二)部分)，均為想像競合犯，應
    分別從一情節較重之傷害罪、違反保護令罪處斷。又被告所
    犯上開2罪，犯意各別、行為互殊，應予分論併罰。
(四)按檢察官就犯罪事實一部起訴者，其效力及於全部，刑事訴
    訟法第267條定有明文。揆諸證人乙○○於本院審理中之證詞(
    見本院卷二第16至17頁)及通訊軟體LINE對話紀錄光碟1張(
    見本院卷二證件存置袋)，足知被告於附表所示貼文期間，
    另有傳送私人訊息予告訴人親友，促使該親友轉知告訴人被
    告所使用之臉書帳號暱稱，引致告訴人後續知悉附表所示貼
    文內容之結果，此部分亦屬被告涉犯本案違反保護令、恐嚇
    危害安全等犯行之犯罪事實，與起訴書所載之犯罪事實間具
    有事實上一罪之關係，均為檢察官起訴效力所及，復經本院
    當庭向被告訊明(見本院卷二第16頁)，無礙其防禦權之行使
    ，本院自得併予審理。
二、科刑：
(一)爰審酌被告與告訴人曾親密定期同居、共同生活，竟因告訴
    人提出分手，而未理性接受，反將怒氣發洩於告訴人身上，
    恣意持木棒、辣椒水對告訴人施壓、施暴成傷，並以於網路
    社群軟體公開發文之方式恫嚇告訴人，使其精神上產生巨大
    恐懼及痛苦，復無故聯繫告訴人親友，傳述關涉告訴人私德
    之不實言論而損害其名譽，實應懲儆，兼衡被告之前科素行
    狀況，有臺灣高等法院被告前案紀錄表可考，並審酌其涉犯
    本案對告訴人所生之損害(告訴人傷勢幸非重大，然被告本
    案行為對告訴人均產生較大的心理創傷)、本案犯罪之動機
    及手段，另考量被告犯後坦承部分、否認部分犯行之態度，
    且未與告訴人達成和解取得原諒等節，暨其於本院審理中自
    陳：1.在押前從事雜工，2.大專肄業之智識程度，3.離婚、
    有2個小孩(均未成年)之家庭生活狀況及4.須扶養父母及小
    孩之經濟狀況(見本院卷二第32頁)等一切情狀，分別量處如
    主文所示之刑，並均諭知易科罰金之折算標準。併依刑法第
    41條第8項，定其應執行之刑及易科罰金之折算標準。
(二)按供犯罪所用、犯罪預備之物或犯罪所生之物，屬於犯罪行
    為人者，得沒收之，刑法第38條第2項前段定有明文。查扣
    案之木製球棒1支、未扣案之行動電話1支(IPHONE 7 PLUS，
    含門號0000000000號SIM卡1枚)，均為被告所有，且分別係
    供其涉犯本案犯罪事實一、(一)、(二)犯行所使用之工具，
    業經被告於本院審理中供陳在卷(見本院卷一第92頁；本院
    卷二第31頁)，屬於犯罪所用之物，均應依法宣告沒收，未
    扣案部分，如全部或一部不能或不宜執行沒收時，追徵其價
    額。至被告涉犯犯罪事實一、(一)所使用之辣椒水，並未扣
    案，且經被告棄置，此據被告於本院審理中陳述明確(見本
    院卷一第92頁)，爰不予宣告沒收，附此說明。
肆、不另為無罪諭知部分
一、公訴意旨另以：被告本案以臉書暱稱「武大郎」、「甲○○」
    等帳號張貼附表編號1至11、14、17部分之發文內容，足以
    傳述貶損告訴人名譽之事，亦涉犯刑法第310條第2項之加重
    誹謗罪等語。
二、惟按誹謗罪之目的在保護他人名譽，若一般人無從得知或推
    知行為人所指之人，該他人名譽即無從受毀損之危險，是以
    所謂行為人所針對特定之人或可得推知之人，應就誹謗內容
    ，客觀地予以觀察，必須一般人藉誹謗內容得以推知被誹謗
    對象，方足當之。而觀附表編號1至11、14、17部分之發文
    內容，並未如附表編號12至13、15至16部分，可透過被告發
    表之文字或照片連結告訴人，此部分並無任何足資推敲、識
    別被告指稱之人為告訴人之資訊，其內容亦非涉及對特定人
    名譽之貶損，即與刑法第310條第2項加重誹謗罪之構成要件
    不符，尚難遽認被告此部分亦該當加重誹謗罪，原應就此部
    分為無罪之諭知，惟公訴意旨認此部分如成立犯罪，與被告
    前揭業經本院論罪科刑之犯行部分具有接續犯之實質上一罪
    關係，爰不另為無罪之諭知。
乙、無罪部分　　
壹、公訴意旨略以：被告於民國110年11月26日10時30分許，為
    上開強制、傷害犯行後，竟未經告訴人同意，意圖為自己不
    法所有，基於竊盜之犯意，攜帶前述客觀上足供兇器之用之
    木製球棒1支，而以置於系爭車輛內之鑰匙發動系爭車輛方
    式，駕駛系爭車輛離去，嗣於同日12時許，丙○○始駕駛系爭
    車輛返回上開案發處所停放後離去，而以前揭方式竊取系爭
    車輛內不詳數量之汽油。因認被告涉犯刑法第321條第1項第
    3款之攜帶兇器竊盜罪嫌等語。
貳、按犯罪事實應依證據認定之，無證據不得認定犯罪事實；不
    能證明被告犯罪者，應諭知無罪之判決，刑事訴訟法第154
    條第2項、第301條第1項分別定有明文。而事實之認定，應
    憑證據，如未能發現相當證據，或證據不足以證明，自不能
    以推測或擬制之方法，為裁判基礎，且認定犯罪事實所憑之
    證據，雖不以直接證據為限，間接證據亦包括在內，然而無
    論直接證據或間接證據，其為訴訟上之證明，須於通常一般
    之人均不致有所懷疑，而得確信其為真實之程度者，始得據
    為有罪之認定，倘其證明尚未達到此一程度，而有合理懷疑
    存在，無從使事實審法院得有罪之確信時，即應諭知被告無
    罪之判決(最高法院40年台上字第86號、76年台上字第4986
    號判例意旨參照)。又按刑法第320條第1項之竊盜罪，以行
    為人具有為自己或第三人不法所有之意圖，而竊取他人之動
    產，作為構成要件。若行為人欠缺此不法所有意圖要件，例
    如祇單純擅取使用，無據為己有之犯意，學理上稱為「使用
    竊盜」，尚非刑法非難之對象(最高法院86年度台上字第497
    6號、100年度台上字第3232號判決意旨參照)。
參、公訴人認被告涉有上開罪嫌，無非係以：被告之供述、告訴
    人之指訴、扣押物品清單、扣案木製球棒等為其主要論據。
    訊據被告固坦承曾於上開時、地，攜帶木製球棒進入告訴人
    所有之系爭車輛後，未經告訴人同意即將系爭車輛駛離案發
    現場，惟堅詞否認有何攜帶兇器竊盜犯行，辯稱：我當時根
    本沒有想到要偷乙○○的汽油，只是跟她發生肢體衝突之後情
    緒激動，她又跑下車呼救，我一時情急不知道該怎麼辦，就
    想要先離開現場緩和自己的情緒，才會把車開走，開到嘉義
    市區繞一繞才把車開回原地等語。經查：
一、被告自警詢、偵查中及本院審理時均堅詞否認其於本案駕駛
    系爭車輛離開時主觀上具有竊取該車汽油之目的及犯意(見
    警卷第1至4頁；偵卷第147至151頁、第329至331頁；聲羈卷
    第29至35頁；本院卷一第34頁、第85頁；本院卷二第26至30
    頁)。佐以被告確於案發當日中午12時許，即將系爭車輛開
    回原處等情，業據證人乙○○於警詢及本院審理中證述甚明(
    見警卷第6至7頁；本院卷二第11頁)。足信被告未經同意使
    用系爭車輛，確係暫時為供作離開案發現場代步工具無訛，
    揆諸上開說明，被告之於系爭車輛本身所為，僅係學理上所
    稱之使用竊盜，尚難認被告主觀上具有竊盜罪不法所有意圖
    ，而構成刑法之(加重)竊盜罪，合先敘明。
二、公訴意旨雖認被告涉犯竊取系爭車輛內之汽油乙節。惟查，
    一般駕駛車輛必使用其內之油料，乃該類機械運作必然之性
    質，使用該類機械者之目的(即意圖)在使用該車，而非在消
    耗機械內之油料，此與目的係在直接偷取油料之人，其行為
    標的本即在油料，仍有所不同。而按刑法之竊盜罪係屬以不
    法所有意圖為主觀構成要件要素之目的犯，就基於暫時使用
    目的而駕駛他人車輛者而言，其主觀目的係暫時使用該車輛
    代步，而非在消耗其內之油料，事屬顯然，消耗油料乃使用
    者取得該車輛持有後使用車輛之當然結果，其就油料部分乃
    涉及行為人是否須負民事上補償責任問題，尚不得以竊盜罪
    相繩。況依前所述，並無積極證據可證被告主觀上有為自己
    不法所有而竊取系爭車輛之意圖，且被告於使用系爭車輛期
    間，亦無其他積極抽出使用油箱內之汽油等舉動，可認被告
    係基於暫時借用之目的而駕駛系爭車輛，此舉同時附帶產生
    消耗該車油箱油料之反射事實，所為核與一般竊取動產之行
    為態樣明顯有別，若迂迴認定被告主觀上有竊取系爭車輛油
    箱內汽油之意圖，顯與常人直觀之社會法感情不符，亦與刑
    法之竊盜罪構成要件有間。　　
肆、綜上所述，依檢察官所提上揭證據，不足使本院就此部分認
    被告確有起訴書所指之(加重)竊盜犯行，未達於通常一般之
    人均不致有所懷疑，而得確信其為真實之程度，此部分自屬
    不能證明被告犯罪，基於無罪推定原則，應為被告無罪之諭
    知。　　
據上論斷，應依刑事訴訟法第299條第1項前段、第301條第1項，
家庭暴力防治法第2條第2款、第61條第1款，刑法第11條前段、
第277條第1項、第304條第1項、第305條、第310條第2項、第55
條、第41條第1項前段、第8項、第51條第5款、第38條第2項前段
、第4項，刑法施行法第1條之1第1項，判決如主文。
本案經檢察官賴韻羽提起公訴，檢察官林津鋒到庭執行職務。
中　　華　　民　　國　　111 　年　　7 　　月　　12　　日
                  刑事第五庭    審判長法　官  張志偉
　　　　　　　　　                    法  官  陳盈螢
　　　　　　　　　                    法  官　余珈瑢
以上正本證明與原本無異。
如不服本判決應於收受判決後20日內向本院提出上訴書狀，並應
敘述具體理由；其未敘述上訴理由者，應於上訴期間屆滿後20日
內向本院補提理由書（均須按他造當事人之人數附繕本）「切勿
逕送上級法院」。告訴人或被害人如對於本判決不服者，應具備
理由請求檢察官上訴，其上訴期間之計算係以檢察官收受判決正
本之日期為準。　　　　　　　　　
中　　華　　民　　國　　111 　年　　7 　　月　　12　　日

                                      書記官  賴心瑜
附錄本案論罪法條:
刑法第277條第1項。
傷害人之身體或健康者，處5年以下有期徒刑、拘役或50萬元以
下罰金。
刑法第304條第1項。
以強暴、脅迫使人行無義務之事或妨害人行使權利者，處3年以
下有期徒刑、拘役或9千元以下罰金。
刑法第305條。
以加害生命、身體、自由、名譽、財產之事恐嚇他人，致生危害
於安全者，處2年以下有期徒刑、拘役或9千元以下罰金。
刑法第310條第1項、第2項。
意圖散布於眾，而指摘或傳述足以毀損他人名譽之事者，為誹謗
罪，處1年以下有期徒刑、拘役或1萬5千元以下罰金。
散布文字、圖畫犯前項之罪者，處2年以下有期徒刑、拘役或3萬
元以下罰金。
家庭暴力防治法第61條第1款。
違反法院依第14條第1項、第16條第3項所為之下列裁定者，為本
法所稱違反保護令罪，處3年以下有期徒刑、拘役或科或併科新
臺幣10萬元以下罰金：
一、禁止實施家庭暴力。

附表：
編號  發文臉書帳號暱稱 發文日期 發文內容 張貼新聞內容 1 武大郎 11月28日 殺生為護生  台中龍井恐怖機車行 台灣食人魔陳金火?! 2  11月28日 別怕，痛一下而已 閨密翻臉誰在賣淫 離家嬌妻開膛裸屍 3  12月1日 同居了噢，不錯不錯，大齡孩子我一直在等你餒，你不來出口氣嗎？只要妳在嘉義我都有機會，哈哈，一起嗨起來吧 致命性愛 大學生箱屍命案 4  12月1日 開著大齡孩子的車噢，好好噢，今年就讓它做個完美的結束吧! 那一年發生四起分屍命案!外籍美語老師河堤遛狗招惹誰？  5  12月1日 行刑式的槍決!不錯，神不知鬼不覺，不能說太多，不然妳會知道我已經知道了很多，包括...嘻嘻 峨嵋停車場2人遭行刑槍殺 陳福祥兩度栽在「他」手上 6  12月4日 靠邀，沒乳怎麼辦，遺物準備好了嗎？是時候囉!就一次痛快吧! 割乳裸箱屍惡徒判死x4 認罪換出獄喊栽贓 7  12月9日 哈哈，過的很爽齁，看能不能撐到過年蛤!撐到過年算我憨慢，了解嗎？ 殘殺姊妹囂張吐舌 輕判出獄再殺少婦 8  12月11日 我在看看甚麼是妳們所說的躲好躲滿，我看看到底是誰？哈哈阿是多厲害啦!時間設定好了，看著辦吧!不會有機會跑了，一擊必殺，5萬應該值得啦 惡男死纏美少婦 竟烹屍二度辱屍  9  12月12日 不要被我登到餒，保證欲哭無淚!保佑他都會陪妳出門餒 文化大學假富港生 啞鈴奪命床墊裹屍 10  12月15日  水唷!塞黃瓜跟茄子，比照辦理，不要讓我抓到餒，抓到一定..到欲哭無淚 女裸屍丟包雜誌社 私處黃瓜+紫茄穿腸 11  12月16日 妳會不會無知呢?妳不是說妳第六感很準？我再來看看到底準不準! 雙手雙腳被反綁 行李箱中的腐屍 12 甲○○ 12月19日 ...老闆、老闆娘我來了，你們未來媳婦是做雞的唷!你們兒子喜歡這一味的!破壞這個我很厲害@@文貴啊跟素珠嘛!這門下去妥當的! 愛女遭176刀剁死 惡富少求愛變追殺 13  12月21日 文貴啊，素珠啊!繼順做大車的應該認識很多人吧，應該不希望取一個雞回家做媳婦吧，哈哈哈我來了!即將引爆!刺激刺激!我跑路是最好的，看要三殺還是雙殺!我控制的知道嗎？沒得選擇!我忍妳一次、二次，絕對不會有第三次 嫌犯變自首？不認罪卻可教化 出獄寫「殺人魔告白」賺桶金 14  12月22日左右 別慌別慌!嘴巴縫起來我看怎麼講!操妳妹!我不是什麼狗爛毛，人家是鐵工廠小開餒，但是要記得不要命的最大 暗夜撒鹽醃臘肉 夫痛哭尋妻... 15  12月31日左右 新年新氣象，這樣應該夠大本了吧!截圖截一堆，接下來朋友都一份!林X昇也一份 ⑴張貼內有告訴人之臉書帳號暱稱「Min Yi Shen」畫面及打馬賽克照片 ⑵張貼內容為：「董事長、董事長夫人：這張照片的女人就是你們兒子最近新交往的，這個女生本來是在水上三線路上班的，11月開始給你們兒子包養，你們哲良原本是她的客人，到後來包養了她，哲良本來一個月會去店裡一次，一次就是五節有時候帶出場，截圖的5節....」等文字之畫面 16  1月中旬 先處理鐵工廠的在處理妳的朋友嘿!慢慢來，讓她們都知道妳做甚麼工作的 張貼告訴人臉書帳號暱稱(Min Yi Shen)之朋友清單 17  1月中旬 自己長的跟豬一樣，胖成這樣是要嚇死誰，橘子豬，妳家要死人了要哭在哭還來得及，不用現在哭 張貼告訴人之妹妹照片